臺灣臺中地方法院刑事判決　　　　　　　94年度訴字第1547號
公　訴　人　臺灣臺中地方法院檢察署檢察官
被　　　告　甲○○
上列被告因毒品危害防制條例案件，經檢察官提起公訴（94年度
毒偵字第1658號），暨聲請併案辦理（94年度毒偵字第2405號）
，被告於準備程序中就被訴及聲請併案辦理之事實均為有罪之陳
述，受命法官於聽取當事人之意見後，由本院合議庭裁定改依簡
式審判程序審理，本院判決如下：
    主    文
甲○○連續施用第一級毒品，累犯，處有期徒刑拾壹月；扣案之
海洛因柒包（驗餘淨重計參點貳貳公克）、海洛因溶液（置於九
十四年度保管字第2824號注射針筒內）均沒收銷燬之，盛裝海洛
因之袋子柒個、葡萄糖壹包、注射針筒參支、電子磅秤壹個、杓
子肆支，均沒收。又連續施用第二級毒品，累犯，處有期徒刑陸
月。應執行有期徒刑壹年參月；扣案之海洛因柒包（驗餘淨重計
參點貳貳公克）、海洛因溶液（置於九十四年度保管字第2824號
注射針筒內）均沒收銷燬之，盛裝海洛因之袋子柒個、葡萄糖壹
包、注射針筒參支、電子磅秤壹個、杓子肆支，均沒收。
    犯罪事實
一、甲○○於民國八十三年間，曾因違反肅清煙毒條例案件，經
    本院判處有期徒刑三年確定，執行至八十四年九月十三日假
    釋出獄，其於假釋期間即八十五年間，又因違反肅清煙毒條
    例案件，經臺灣高等法院判處有期徒刑四年確定，前開假釋
    因而被撤銷，所餘殘刑有期徒刑一年十月三日與前揭有期徒
    刑四年，接續執行至八十八年二月十三日再度假釋出獄，並
    於九十一年四月十六日假釋期滿未被撤銷而視為執行完畢。
    其於九十二年間，再因施用毒品案件，經本院裁定強制戒治
    ，執行至九十二年十二月二十四日停止戒治並付保護管束，
    迄九十三年四月十日保護管束期滿未被撤銷而視為執行完畢
    ，並經臺灣臺中地方法院檢察署檢察官於九十三年四月二十
    一日以九十三年度毒偵字第一二四號為不起訴處分確定。詎
    其猶不知悔改，復基於施用第一級及第二級毒品之概括犯意
    ，自九十三年十二月底某日起至九十四年四月十五日二十時
    許止，在其臺中縣豐原市○○路114巷42弄5號住處，以將第
    一級毒品海洛因置於注射針筒內摻水及葡萄糖後施打血管、
    將第二級毒品甲基安非他命置於玻璃吸食器內以火燒烤待產
    生白煙後吸用該煙霧之方式，連續施用海洛因及甲基安非他
    命各多次。嗣先後於九十四年三月十一日上午九時三十分
    許，在前揭住處為警搜索查獲，並扣得其所有施用剩餘之海
    洛因四包（驗餘淨重計2.33公克）、供施打海洛因用之葡萄
    糖一包、電子磅秤一臺、注射針筒一支、杓子四支，九十
    四年四月十五日二十二時許，在前揭住處再為警搜索查獲，
    並扣得其施用賸餘之海洛因三包（驗餘淨重計0.89公克）、
    供施打海洛因用之注射針筒二支，其中一支（即九十四年度
    保管字第2824號）內有海洛因溶液。
二、案經臺中縣警察局大甲分局及豐原分局報請臺灣臺中地方法
    院檢察署檢察官偵查起訴暨聲請併案辦理。
    理  由
一、上揭犯罪事實業據被告甲○○於警詢、檢察官偵訊中及本院
    審理時坦承不諱，且警察兩次查獲被告後採其尿液送鑑驗結
    果，第次呈嗎啡及甲基安非他命陽性反應，第次呈嗎啡
    陽性反應，此有詮昕科技股份有限公司所出具之尿液檢驗報
    告書計二紙附卷可稽（參第1658號偵卷第54頁、本院卷第60
    頁），並有扣案之海洛因七包、注射針筒三支（其中一支內
    有海洛因溶液）、葡萄糖一包、電子磅秤一臺、杓子四支足
    憑，而該七包海洛因經送鑑定結果，亦認均含第一級第六項
    毒品海洛因成分（驗餘淨重計3.22公克），此有法務部調查
    局94年5月30日調科壹字第120015807號、94年7月14日調科
    壹字第120016090號鑑定通知書二份在卷可佐（參本院卷第
    20、25頁）；又被告曾因施用毒品案件，經本院裁定強制戒
    治，執行至九十二年十二月二十四日停止戒治並付保護管束
    ，迄九十三年四月十日保護管束期滿未被撤銷而視為執行完
    畢，並經臺灣臺中地方法院檢察署檢察官於九十三年四月二
    十一日以九十三年度毒偵字第一二四號為不起訴處分確定乙
    情，有前揭檢察官不起訴處分書、被告之全國施用毒品紀錄
    表（參第1658號偵卷第6頁）及臺灣高等法院被告全國前案
    紀錄表（參本院卷第9頁）各一份存卷足參。被告於強制戒
    治執行完畢釋放後，五年內再犯毒品危害防制條例第十條之
    罪，事證已臻明確，犯行應堪認定。
二、核被告所為，係犯毒品危害防制條例第十條第一項之施用第
    一級毒品罪、同條第二項之施用第二級毒品罪。其因施用海
    洛因、甲基安非他命而持有第一級毒品及第二級毒品之行為
    ，各為施用第一級、第二級毒品行為所吸收，均不另論罪。
    又(一)被告多次施用第一級及第二級毒品之犯行，各時間緊接
    ，方法相同，觸犯構成要件相同之罪名，各顯係基於概括犯
    意為之，各應依連續犯規定論以一罪，並加重其刑，(二)被告
    所犯二罪，係犯意各別、行為互異，應予分論併罰，(三)被告
    於八十三年間，曾因違反肅清煙毒條例案件，經本院判處有
    期徒刑三年確定，執行至八十四年九月十三日假釋出獄，其
    於假釋期間即八十五年間，又因違反肅清煙毒條例案件，經
    臺灣高等法院判處有期徒刑四年確定，前開假釋因而被撤銷
    ，所餘殘刑有期徒刑一年十月三日與前揭有期徒刑四年，接
    續執行至八十八年二月十三日再度假釋出獄，並於九十一年
    四月十六日假釋期滿未被撤銷而視為執行完畢，此有臺灣高
    等法院被告全國前案紀錄表一份在卷可證，其受有期徒刑之
    執行完畢後，五年以內再犯本件有期徒刑以上之罪，為累犯
    ，依刑法第四十七條規定，所犯二罪均應遞加重其刑，(四)起
    訴書雖載被告自九十四年二月間某日起至九十四年三月十日
    二十三時許止，各施用海洛因及安非他命（應為甲基安非他
    命，此經蒞庭檢察官更正在卷）多次，惟本院前揭認定之被
    告施用第一級及第二級毒品時間，業據被告自白在卷，並經
    檢察官就其於犯罪事實欄時間被查獲部分聲請併案辦理，
    且該次為警查獲後，警察採其尿液送鑑驗結果，亦呈嗎啡陽
    性反應（參前揭驗尿報告），復有扣案之海洛因三包、注射
    針筒二支（其中一支內有海洛因溶液）足證，故可確定，另
    被告自白之時間與起訴書所載之時間未重疊部分之施用行為
    ，與起訴事實有連續犯之裁判上一罪關係，為起訴效力所及
    ，本院自得併予審理。爰審酌被告犯後坦認所為態度良好，
    所為並未積極侵害他人權益，惟一再施用毒品悔意不堅等一
    切情狀，分別量處如主文所示之刑，並定其應執行之刑。扣
    案之海洛因七包（驗餘淨重計3.22公克）、置於九十四年度
    保管字第2824號注射針筒內之海洛因溶液（水與海洛因已無
    法析離），依毒品危害防制條例第十八條第一項前段之規定
    ，均應併予宣告沒收銷燬之，盛裝海洛因之袋子七個、葡萄
    糖一包、注射針筒三支、電子磅秤一臺、杓子四支，均係被
    告所有供施用海洛因所用之物，此經被告陳明在卷，依刑法
    第三十八條第一項第二款之規定，亦均併為沒收之宣告。另
    起訴書雖載第次查獲被告時，扣得海洛因五包，塑膠夾鏈
    袋一小袋，惟查，該五包扣案白粉，其中一包係葡萄糖（即
    前揭宣告沒收之葡萄糖）非海洛因，此經被告在檢察官偵訊
    中及本院審理時一再陳述明確，且該五包扣案物經送法務部
    調查局鑑定結果，亦認其中一包無毒品反應（參前揭鑑定通
    知書），至該一小袋塑膠夾鏈袋，經本院當庭勘驗結果，均
    屬未使用過之新品，被告亦稱均未使用過在卷（參本院卷第
    70頁筆錄），該些扣案塑膠夾鏈袋既非屬供被告施用毒品所
    用之物，亦非屬違禁物，自非能併予宣告沒收，附此敘明。
據上論斷，應依刑事訴訟法第二百七十三條之一第一項、第二百
九十九條第一項前段，毒品危害防制條例第十條第一項、第二項
、第二十三條第二項、第十八條第一項前段，刑法第十一條、第
五十六條、第四十七條、第五十一條第五款、第三十八條第一項
第二款，判決如主文。
中　　華　　民　　國　　94　　年　　10　　月　　4 　　日
                              法  官  李秋娟
上為正本係照原本作成
如不服本判決，應於判決送達後十日內向本院提出上訴狀，上訴
於臺灣高等法院臺中分院( 須附繕本 )。
                              書記官  吳慕先
中　　華　　民　　國　　94　　年　　10　　月　　4 　　日
附錄論罪科刑法條
毒品危害防制條例第十條：
施用第一級毒品者，處六個月以上五年以下有期徒刑。
施用第二級毒品者，處三年以下有期徒刑。
